臺灣屏東地方法院民事判決
110年度訴字第481號
原      告  葉上毅  
被      告  謝牧師  


上列當事人間傷害償事件，原告提起刑事附帶民事訴訟，經本院
刑事庭裁定移送前來（110年度附民字第93號），本院於民國111
年5月16日辯論終結，判決如下：
    主      文
被告應給付原告新臺幣十萬零七百六十七元，及自民國一一○年
四月十日起至清償日止，按週年利率百分之五計算之利息。
原告其餘之訴駁回。
訴訟費用由被告負擔百分之九十；餘由原告負擔。
本判決第一項得假執行。但被告如以新臺幣十萬零七百六十七元
為原告預供擔保，得免為假執行。
原告其餘假執行之聲請駁回。
    事實及理由
一、程序方面：被告甲○○經合法通知（有送達證書在卷可證，見
    本院卷第102頁），惟未於言詞辯論期日到場辯論，核其無
    民事訴訟法第386 條各款所列情形，爰依原告之聲請，由其
    一造辯論而為判決。
二、原告主張：
　㈠、兩造間前有金錢訴訟糾紛，於民國109年7月27日下午7時36
      分許，在位於屏東縣○○市○○路000號「一品大旅社」前碰
      面談判，嗣因一言不合，被告乃毆打原告眼睛、身體等部
      位，並以不鏽鋼刀，刺向原告左側腹部，並朝原告方向揮
      舞，原告見狀即舉左手防禦，因而遭割傷，致原告受有臉
      部挫瘀傷、左上肢多處挫傷、腹部穿刺傷及左前臂切割傷
      等傷害，經本院刑事庭以110年度簡字第861號判決傷害罪
      確定在案，是向請求被告臺幣（下同），1,000,000元，
      內容包含：醫藥費5,000、就醫交通費5,000元、不能工作
      損失300,000元、先前約定被告應賠償之500,000元、手機
      毀損49,800元、精神慰撫金500,000元。
　㈡、並聲明：
　　⒈被告應賠償原告新臺幣1,000,000元，並自起訴狀繕本送達
      之翌日即109年7月27日日起至清償日止，按週年利率5％計
      算之利息。
　　⒉原告願供擔保請准宣告假執行。
 三、被告甲○○未於言詞辯論期日到場，亦未提出書狀作何聲明
     或陳述。
四、得心證之理由：
　　按因故意或過失，不法侵害他人之權利者，負損害賠償責任
    ；不法侵害他人之身體或健康者，對於被害人因此喪失或減
    少勞動能力或增加生活上之需要時，應負損害賠償責任，民
    法第184 條第1 項前段、第193 條第1 項前段分別定有明文
    ，被告對原告為傷害行為，業經刑事判決確定，原告自可依
    前開規定向被告請求。惟原告請求所列細項與原告請求之總
    額不符，本院爰依各細項認列如下：
  ㈠、醫藥費及交通費部分：
　　⒈本件是刑事附帶民事訴訟，兩造刑事案件之衝突發生於000年0月00日，故在此之前之醫藥費與本案無涉，如附表所示編號1及2之醫藥費與本案無關 。
　　⒉肝膽腸胃及耳鼻喉明顯已與前開傷害無涉，故如附表所示
      編號9以下均與本案無涉。
　　⒊總計如附表所示編號3至8為各為外傷及身心，因認上與本
      件上開刑事案件有關，原告就此部分合計2,350元向被告
      請求，應屬有據。
　　⒋另原告請求就依交通費，惟未提出任何計算方式及單據，
      僅空言金額，本院無從認定原告是否確有此損失，故不予
      准許。
  ㈡、不能工作損失：
　　　原告請求不能工作損失，惟並未提出不能工作之證明，就
      原告所提出之診斷證明書(見本院卷第72頁)，其上並未提
      及應予休養不能工作，且觀其上所載傷勢，亦尚未達不能
      工作之情形，故此部分請求，難認有理由。
  ㈢、原告自稱先前約定賠償部分：
　　　本件係刑事附帶民事案件，兩造先前有何種約定與本案無
      涉，原告雖提出票據(見本院卷第64頁)，然票上金額與原
      告主張亦不相符，實難認該票據與本案有何相關，故原告
      此部分主張亦無理由。
  ㈣、手機折損費用部分：
      被告被告經本院合法通知，未於言詞辯論期日到場，亦未
      提出書狀作何陳述或答辯，依民事訴訟法第280 條第3 項
      前段準用同條第1 項前段之規定，認被告對於手機購入價
      格49,800元無意見，而依行政院所頒固定資產耐用年數表
      及固定資產折舊率表，【其他通訊設備】之耐用年數為5
      年，依平均法計算其折舊結果（即以固定資產成本減除殘
      價後之餘額，按固定資產耐用年數表規定之耐用年數平均
      分攤，計算折舊額），每年折舊率為5 分之1 ，並參酌營
      利事業所得稅查核準則第95條第6 項規定「 固定資產提
      列折舊採用定率遞減法者，以1 年為計算單位，其使用期
      間未滿1 年者，按實際使用之月數相當於全年之比例計算
      之，不滿1月者，以1 月計」，上開【其他通訊設備】自
      出廠日109年6月15日，迄本件糾紛發生時之同年7月27日
      ，已使用0年2月(不滿一月以一月計)，則零件扣除折舊後
      之修復費用估定為48,417元【計算方式：1.殘價＝取得成
      本÷( 耐用年數＋1)即49,800÷(5+1)≒8,300（小數點以下四
      捨五入）；2.折舊額 ＝(取得成本－殘價)×1/（耐用年數）
      ×（使用年數）即(49,800－8,300) ×1/5×（0+2/12）≒1,38
      3（小數點以下四捨五入）；3.扣除折舊後價值＝（新品取
      得成本－折舊額）即49,800－1,383＝48,417】。
  ㈤、精神慰撫金：
      按非財產上賠償之金額是否相當，應斟酌實際加害情形、
      影響該權利是否重大、被害者與加害人之身分地位、經濟
      狀況及其他各種情形，以為核定之準據（最高法院47年臺
      上字第1221號、51年臺上字第223號判例意旨參照）。經
      查：兩造間因糾紛起衝突，致原告受有前揭之傷害，於肉
      體及精神上自感受相當之痛苦，其請求被告賠償非財產上
      之損害，於法尚無不合。本院並斟酌原告之傷勢、被告之
      加害情節及兩造之身分、地位、經濟能力等一切情狀（見
      本院卷第35至51頁之兩造財產與納保資料），認原告請求
      之非財產上損害賠償50,000 元尚屬適當，應予准許；逾
      此部分，則無理由。
  ㈥、原告可請求金額總計100,767元：
      綜上各節觀之，原告得請求被告賠償之金額為100,767 元
      【計算式：2,350＋48,417 ＋50,000=100,767 】
  ㈦、按「給付無確定期限者，債務人於債權人得請求給付時，
      經其催告而未為給付，自受催告時起，負遲延責任。其經
      債權人起訴而送達訴狀，或依督促程序送達支付命令，或
      為其他相類之行為者，與催告有同一之效力」，民法第22
      9 條第2 項定有明文。經查：原告以本件起訴作為催告，
      被告既未清償，即應負遲延之責。從而原告依民法第203
      條規定之法定利率，主張由被告應給付自起訴狀繕本送達
      翌日（即110年4月10日，送達回證附於附民卷第31頁）起
      至清償日止，按週年利率百分之5 計算之法定遲延利息，
      亦屬有據。
五、綜上所述，依本件原告依侵權行為之法律關係，請求被告應
    給付如主文第1 項所示之金額及利息，均為有理由，應予准
    許。本判決原告勝訴部分，所命給付之金額未逾500,000元
    ，故依同法第389 條第1 項第5 款之規定，自應由本院依職
    權宣告假執行，故原告陳明願供擔保請准宣告假執行之聲請
    即無必要，應予駁回；至原告敗訴部分，其訴既經駁回，其
    假執行聲請並失所依附，應併予駁回之；被告未陳明如受不
    利判決願供擔保請准宣告免為假執行，本院則依職權酌定相
    當擔保金額宣告之。
六、本件事證已臻明確，其餘之攻擊防禦方法，經審酌後，認與
    判決基礎之事實及結果並無影響，爰不一一贅述，併此敘明
    。
七、本件為刑事附帶民事訴訟事件，經本院刑事庭依刑事訴訟法
    第504 條第1 項移送前來，依同條第2 項規定免納裁判費，
    而手機及約定賠償費用部分因非屬得為附帶提起民事訴訟部
    分，故已另諭知補繳裁判費，並就此部分宣示訴訟費用之負
    擔如主文所示。
據上論結，本件原告之訴為一部有理由，一部無理由，依民事訴
訟法第79條、第389 條第1 項第5 款、第392 條第2 項，判決如
主文。
中　　華　　民　　國　　111 　年　　5 　　月　　30　　日
                  民事第一庭    法　官　薛侑倫
正本係照原本作成。
如對判決上訴，須於判決送達後20日內向本院提出上訴狀，其未
表明上訴理由者，應於提出上訴後20日內向本院補提理由書狀（
均須按他造當事人之人數附繕本）。
中　　華　　民　　國　　111 　年　　5 　　月　　30　　日
                                書記官  沈詩雅
附表：
編號 日期 地點 科別（項目） 金額（元） 卷證位置 其他 1. 109/06/21 寶建醫院 急診外科 500 本院卷79頁  2. 109/06/23 寶建醫院 一般外科及胸腔外科 490 本院卷80頁  3. 109/07/27 寶建醫院 急診外科 500 本院卷81頁  4. 109/07/28 寶建醫院 一般外科 490 本院卷82頁  5. 109/07/28 寶建醫院 一般外科 340 本院卷83頁  6. 109/08/05 寶建醫院 一般外科及胸腔外科 340 本院卷84頁  7. 109/08/07 寶建醫院 一般外科 340 本院卷85頁  8. 109/08/14 寶建醫院 身心內科 340 本院卷86頁  9. 110/11/30 寶建醫院 胃腸肝膽內科 340 本院卷87頁  10. 110/12/01 寶建醫院 胃腸肝膽內科 380 本院卷88頁  11. 110/12/15 寶建醫院 胃腸肝膽內科 659 本院卷89頁  12. 111/04/18 寶建醫院 不分科 110 本院卷90頁  13. 111/04/20 寶建醫院 胃腸肝膽內科 200 本院卷91頁  14. 109/11/18 明正耳鼻喉科診所  170 本院卷93頁  15. 111/03/14 明正耳鼻喉科診所  170 本院卷94頁  16. 111/03/31 明正耳鼻喉科診所  170 本院卷95頁  17. 111/04/11 明正耳鼻喉科診所  170 本院卷96頁  18. 111/04/21 明正耳鼻喉科診所  170 本院卷97頁  19. 111/04/21 明正耳鼻喉科診所 調閱病歷 150 本院卷98頁